【裁判字號】    99,聲,519
【裁判日期】    990430
【裁判案由】    具保停止羈押
【裁判全文】
臺灣屏東地方法院刑事裁定               99年度聲字第519號
聲  請  人
即  被  告  0000-0000.
上列聲請人即被告因妨害性自主案件（民國99年度訴字第125 號
），聲請具保停止羈押，本院裁定如下：
    主  文
聲請駁回。
    理  由
一、查被告因妨害性自主案件，前經本院訊問後，認其於訊問時
    坦承犯行，且有被害人指述、診斷證明書等在卷可佐，所犯
    為最輕本刑5 年以上有期徒刑之罪，犯罪嫌疑重大；另以本
    件尚須釐清詳細事實，而有續予調查證人及被害人之必要，
    被告身為被害人之長輩，有事實認恐有勾串證人之虞；再以
    被告多次酒後犯之，有事實足認有反覆實施同一犯罪之虞，
    非予以羈押顯難繼續進行追訴及審判，且有羈押之必要，依
    刑事訴訟法第101 條第1 項第2 款、第3 款之規定，自民國
    99 年2月11日起予以羈押。
二、聲請意旨略以：(一)伊深感悔悟，且已對被害人家屬致歉與協
    商和解；(二)本件案情已臻明朗，無串證之虞；(三)伊並無逃亡
    之虞，亦無反覆實施之虞；(四)伊母親、配偶身體均欠佳，亟
    需伊在家照顧並負擔家中生計等語。
三、按司法院釋字第665 號解釋謂刑事訴訟法第101 條第1 項第
    3 款規定，於被告犯該款規定之罪，犯罪嫌疑重大，且有相
    當理由認有逃亡、滅證或勾串之虞，非予羈押，顯難進行追
    訴、審判或執行者，得羈押之；在此範圍內，該條款規定符
    合憲法第23條之比例原則，與憲法第8 條保障人民身體自由
    、第16條保障人民訴訟權之意旨，尚無牴觸；考諸上揭第3
    款規定之法理，實係因被告所犯為死刑、無期徒刑或最輕本
    刑5 年以上有期徒刑之罪，得預期將受重刑宣判，其為規避
    刑罰執行而妨礙追訴、審判程序進行之可能性增加，國家刑
    罰權有難以實現之危險，是為防免其實際發生，於此維持重
    大社會秩序及增進重大公共利益限度內，乃具有正當性（最
    高法院98年度台抗字第668 、703 號裁定意旨參照）。次按
    刑事訴訟法第101 條第1 項所指非予羈押，顯難進行審判之
    「審判」，並非單指為羈押處分、裁定之該審審判，而係指
    至裁判確定前之全部審判程序；另羈押之目的，除在於確保
    審理程序之進行外，亦為在保全刑事執行之完成；故羈押之
    必要與否，自應按照訴訟進行程度等一切情事，由法院斟酌
    認定（最高法院96年度台抗字第71號、90年度台抗字第526
    號、95年度台上字第5373號、91年度台抗字第409 號判決，
    29年抗字第57號判例意旨參照）。
四、經查：
  (一)關於重罪嫌疑重大乙節：聲請人因妨害性自主等罪，經檢察
    官提起公訴，並由本院於99年4 月28日辯論終結，其等雖於
    審理中翻易前詞而僅坦認多次與未滿14歲女子性交之行為，
    而否認有何強制犯行，然有相關人證、物證可資佐證，是其
    所涉犯罪嫌重大當屬無疑，且係最輕本刑5 年以上有期徒刑
    之重罪，自有刑事訴訟法第101 條第1 項第3 款之羈押事由
    ，則本案既未確定，刑事訴訟法第101 條第1 項第3 款之羈
    押原因當然依舊存在，尚不因言詞辯論終結而消滅。
  (二)關於羈押之必要性乙節：聲請人被訴多次刑法第222 條第1
    項第2 款之犯行，因該等罪名之最輕本刑皆為7 年以上有期
    徒刑，於數罪併罰後遭到判處重刑、需受長期監禁之可能性
    甚高，衡諸一般常情，未來極有逃匿以規避審判程序進行及
    刑罰執行之虞，且此畏於重刑執行之情，殊無可能因具保、
    責付或限制住居等手段而防免，自有繼續執行羈押之必要。
    另審酌聲請人明知被害人年幼，而多次對其性交，置他人性
    自主決定權及兒童健全成長於不顧，顯見其有一再遂行同一
    犯罪之虞；由是，為防免聲請人從事同一犯罪之潛在危害性
    繼續發生，導致國家刑罰權之實效性大打折扣，於此維持重
    大社會秩序及增進重大公共利益限度內，益徵執行羈押之必
    要性，尚無從因具保、責付或限制住居等手段替代。
五、至被告辯稱伊已深感悔悟，並已向被害人方面致歉與和解，
    且伊母親、配偶身體狀況欠佳亟需照顧及伊須擔負家中生計
    等情，惟此部分與停止羈押之法定原因並不相符，自無可採
    。
六、綜上所述，本院認原羈押之原因仍然存在，並不能因具保而
    使其消滅，且查無刑事訴訟法第114 條所列之各款情形，聲
    請人聲請具保停止羈押，不應准許，應予駁回。
七、依刑事訴訟法第220條裁定如主文。
中    華    民    國    99    年    4     月    30    日
                  刑事第四庭    審判長法  官  莊鎮遠
                                      法  官  江振源
                                      法  官  李謀榮
以上正本證明與原本無異。
如不服本裁定應於收受送達後五日內向本院提出抗告書狀敘述抗
告之理由抗告於台灣高等法院高雄分院。
中    華    民    國    99    年    4     月    30    日
                                      書記官  蔡進吉

司法院資訊處製作；財團法人民間司法改革基金會備份。
